臺灣板橋地方法院刑事判決　　　　　　　100年度易字第638號
公　訴　人　臺灣板橋地方法院檢察署檢察官
被　　　告　陳世昌
上列被告因傷害等案件，經檢察官提起公訴（99年度偵字第2922
4 號），本院裁定改依簡式審判程序，判決如下：
    主  文
陳世昌犯恐嚇危害安全罪，累犯，處拘役貳拾日，如易科罰金，
以新臺幣壹仟元折算壹日，扣案之菜刀壹把沒收。
    事  實
一、陳世昌前因毀損案件，經本院(一)以95年度簡字第2441號判決
    判處有期徒刑3 月，復分別因違反家庭暴力防治法案件，經
    臺灣高等法院(二)以95年度上易字第2063號判決判處有期徒刑
    4 月；臺灣臺北地方法院以(三)95年度易字第2120號判決判處
    有期徒刑2 月，上開(一)、(二)、(三)等3 案件，經臺灣高等法院
    以96年度聲字第1315號裁定定應執行有期徒刑8 月確定，嗣
    再經同法院裁定各減其刑期2 分之1 ，應執行刑為有期徒刑
    4 月確定，於民國96年7 月16日縮刑期滿執行完畢。詎仍不
    知悔改，於99年10月29日22時許，在臺北縣三重市（現已改
    制為新北市三重區○○○路○ 段123 號4 樓內與林建誼（所
    涉傷害罪嫌部分另經檢察官為不起訴處分在案）因故發生爭
    吵，遂基於恐嚇之犯意，手持其所有之菜刀1 把，並以「我
    身上的錢花完之後，下個月就要帶你一起去死，還要拿硫酸
    潑你，你24小時都要注意」等言語恫嚇林建誼，以此加害生
    命、身體之事恐嚇林建誼，致林建誼心生畏懼，並生危害於
    安全。復又基於傷害他人身體之犯意，手持上開菜刀砍向林
    建誼，於雙方拉扯之際，林建誼因而造成左手拇指受傷之傷
    害（陳世昌傷害部分，業經林建誼撤回告訴，由本院另為公
    訴不受理之判決）。嗣經2 人之室友陳竹財見狀報警處理，
    遭據報到場處理之員警當場查獲，並扣得陳世昌所有之前開
    菜刀1 把。
二、案經告訴人林建誼訴由台北縣政府警察局（現已改制為新北
    市政府警察局）三重分局移送臺灣板橋地方法院檢察署檢察
    官偵查起訴。
    理  由
一、查被告陳世昌所犯並非死刑、無期徒刑、最輕本刑為3 年以
    上有期徒刑之罪或高等法院管轄第一審案件，而其於準備程
    序進行中，被告先就被訴事實為有罪之陳述，經法官告知簡
    式審判程序之旨，並聽取公訴人及被告之意見後，本院認適
    宜改依簡式審判程序進行，爰依刑事訴訟法第273 條之1 第
    1 項規定，裁定進行簡式審判程序，合先敘明。
二、上揭事實，業據被告於本院審理中供認不諱，核與證人即告
    訴人林建誼於警詢時之指訴、偵查中之證述，及證人陳竹財
    於偵查中證述之情節大致相符，並有告訴人林建誼左手拇指
    受傷之照片及扣案之菜刀1 把等可資佐證，足認被告之自白
    核與事實相符，本案事證明確，被告之恐嚇犯行洵堪認定。
三、按刑法之恐嚇罪，所稱係以加害生命、身體、自由、名譽、
    財產之事，恐嚇他人者，係指以使人生畏怖之心為目的，而
    通知將加害之旨於被害人而言，最高法院52年臺上字第751
    號著有判例可資參照。又恐嚇罪成立並不以行為人真有加害
    之意為必要，而被害人是否心生畏懼，亦應本於社會客觀經
    驗法則以為判斷基準。查被告於上開時、地，手持菜刀以「
    我身上的錢花完之後，下個月就要帶你一起去死，還要拿硫
    酸潑你，你24小時要注意」等言語向告訴人林建誼為恫嚇之
    行為，衡之社會一般常情觀之，與人爭執時手持菜刀顯有隱
    諭將可任意傷害他人之意味，佐以被告手持菜刀時所為之上
    開言語，此舉客觀上自已足使一般人聞之而感到畏懼，是核
    被告陳世昌所為，係犯刑法第305 條之恐嚇危害安全罪。又
    被告有事實欄所載之罪刑宣告及執行之紀錄，於96年7 月16
    日縮刑期滿執行完畢，有臺灣高等法院被告前案紀錄表1 份
    在卷可稽，其於有期徒刑之刑執行完畢後，5 年內故意再犯
    本件有期徒刑以上之罪，為累犯，應依刑法第47條第1 項之
    規定，加重其刑。爰審酌被告不思以理性方式解決口角紛爭
    ，竟手持菜刀出言恐嚇告訴人，造成告訴人心生畏懼，行為
    實有非當，且曾有前述之前科紀錄，素行不良，竟不思悔改
    ，再犯本件之罪，惟念其犯後於本院審理中已坦承犯行，態
    度尚可，又告訴人於本院準備程序時已當庭表明願意原諒被
    告，不願繼續追究之意（見本院卷第36頁），兼衡被告犯罪
    之動機、手段、智識程度等一切情狀，量處如主文所示之刑
    ，另參酌被告教育程度為國中畢業、家境貧寒等情（見警詢
    調查筆錄當事人欄），諭知如主文所示易科罰金之折算標準
    ，以資懲儆。至扣案被告持以為本件犯行之菜刀1 把，屬其
    所有，業據其供明在卷（見本院卷第38頁），爰併予宣告沒
    收，附此敘明。
據上論斷，應依刑事訴訟法第273 條之1 第1 項、第299 條第1
項前段，刑法第305 條、第47條第1 項、第41條第1 項前段、第
38條第1 項第2 款，刑法施行法第1 條之1 第1 項、第2 項前段
，判決如主文。
本案經檢察官吳孟竹到庭執行職務。
中    華    民    國    100    年    4    月    15    日
                  刑事第九庭    法  官 鄭凱文
以上正本證明與原本無異。
如不服本判決應於收受本判決後10日內向本院提出上訴書狀，並
應敘述具體理由。其未敘述上訴理由者，應於上訴期間屆滿後20
日內補提理由書狀於本院 (均須按他造當事人之人數附繕本)「
切勿逕送上級法院」。
                                書記官 陳筱惠
中    華    民    國   100    年    4     月    15    日
本案論罪科刑法條：
中華民國刑法第305條（恐嚇危害安全罪）
以加害生命、身體、自由、名譽、財產之事，恐嚇他人致生危害
於安全者，處2 年以下有期徒刑、拘役或3 百元以下罰金。